# 外汇业务会计处理

提问人：ABCD1212 时间：2011-06-28 10:40:28
案例： 某公司，需要向境外支付货款USD 100。 公司凭借境外采购合同向银行购汇USD 100，以即期汇率7.3结汇RMB 7300，存为 1年期的人民币定期存款。 公司以该定存作为保证金，和银行签订 1 年期的借款合同，银行借款USD 100，用以支付境外货款。 公司和银行签订协议， 1 年之后，定存和借款到期时，以约定的汇率7.0，用RMB 7000向银行购汇USD 100，用以偿还银行借款。 公司和银行达成上述一揽子协议时，即期汇率、远期汇率、定存利率、借款利率均已确定。汇率差收益、定存利息收入，借款利息支出均能正确计算并确定。 请教： 上述经济业务，在新会计准则的框架下，如何进行初始计量，年末报表日如何处理，到期日如何处理？ 非常谢谢！

回答人：chenyiwei
这类业务目前较为普遍，可以视作“人民币定期存款＋外汇借款＋远期外汇合约”三项金融工具的组合，本版面上对此讨论较多，你可以搜索一下。